臺北高等行政法院判決
　　　　　　　　　　　　　　　　　　 96年度訴字第00623號
　　　　　　　　　　　　　　　.
原　　　告　大譽實業有限公司
代　表　人　甲○○
被　　　告　台灣電力股份有限公司核能後端營運處
代　表　人　乙○○（處長）
訴訟代理人　林攸彥　律師
　　　　　　姜鈺君　律師
　　　　　　張仁龍　律師
上列當事人間因政府採購法事件，原告不服行政院公共工程委員
會中華民國95 年12月1日訴0000000號申訴審議判斷，提起行政
訴訟。本院判決如下：
　　主  文
原告之訴駁回。
訴訟費用由原告負擔。
　　事  實
一、事實概要：
    緣原告大譽實業有限公司參與被告機關臺灣電力股份有限公
    司核能後端營運處所辦理「減容中心放射性廢棄物焚化爐系
    統設備換裝及改善」採購案（下稱系爭採購案），因不服被
    告機關以原告有關焚化爐本體製造實績之證明文件，非由業
    主所出具，認定其招標文件不符政府採購法第50條第1項第2
    款之規定而認定其第一段標之資格審查不合格，原告不服向
    被告機關提出異議，惟不服被告機關民國（下同）95 年1月
    6 日D 核端子第9412-0122 號書函維持原資格審查不合格決
    定之異議處理結果，遂提出申訴，亦遭審議判斷駁回，遂向
    本院提起本件行政訴訟。
二、兩造聲明：
　(一)原告聲明求為判決：
    1.確認被告認定原告不符投標資格之處分為違法。
    2.訴訟費用由被告負擔。
　(二)被告聲明求為判決：
    1.原告之訴駁回。
    2.訴訟費用由原告負擔。
三、兩造之爭點：原告所提分包商Duratek Services, Inc.所出
    具之實績證明文件，是否有政府採購法第50條第1 項第2 款
    之不符合招標文件規定之情形？
　(一)原告主張之理由：
    1.被告稱:「原告提供之國外業績並非由業主出具」，此與
      事實不符。原告提供之分包商國外公司Duratek Service
      lnc.，其所出具之實績證明，確實由業主出具:
      (1)Duratek Group由Duratek Service lnc.等部門組織，
        Duatek Service Inc. 為集團內負責焚化爐事務之單
        住，故出具證明且經公證，完全符合標單要求。
      (2)被告於標案資格審查時，並未提出疑異。
      (3)被告於工程會異議會議中陳述意見及預審會議中亦未質
        疑。
      (4)被告深切了解Duratek Group為全世界最大最專業之核
        廢料處理公司。
    2.被告稱:「Duratek Service lnc.網頁資料亦明顯證明該
      公司無焚化爐之爐本體之製造能力」，此與事實不符。
      Duratek網頁資料載明焚化爐Design,Fabrication etc.，
      已明顯表示有此能力。詳如原告申訴書（五）5.之說明。
    3.被告稱「自網頁查詢有包括國內外3家以上具事業廢棄物
      焚化爐製造能力之廠家資料」，此與事實不符。本案為放
      射型焚化爐，非事業廢棄物焚化爐，被告列舉廠家之一:
      太和公司亦已提出不合標單規定之證明，即證實被告說謊
      。詳如原告申訴書(三)4. 所述。被告明顯誤導工程會申
      訴審議會主持人。
　(二)被告主張之理由：
    1.程序部份：
      (1)本件原告起訴聲明第1項與第2項，可否一併提起，容有
        疑義，須請原告詳為敘明。
      (2)原告起訴聲明第1項所載:「申訴審議判斷撤銷及被告辦
        理之『減容中心放射性廢棄物焚化爐系統設備換裝及改
        善』採購案撤銷審標及決標結果」。其中後段「被告辦
        理之『減容中心放射性廢棄物焚化爐系統設備換裝及改
        善』採購案撤銷審標及決標結果」，茲因此部分決標結
        果係與原告無關，且本件工程已完成發包，承商亦已施
        作，原告就此部分實無主張撤銷之餘地。
      (3)原告起訴聲明第2項所載:「原告參與後續之價格標競標
        ，再以此競標結果決定本標案得標廠商」，惟查本件工
        程已決標，完成發包，承商亦已施作，原告亦無主張本
        項之餘地。
      (4)本件得標廠商業於96年4月3日完成細部設計，且目前得
        標廠商正積極進行設備製造工作及已進廠進行汰舊設備
        之拆除等工作，依據承包商所提之工作月報，本件工程
        進度截至96年10月底止，廠商所報之累計工作進度為
        52.52%。又本件承包商所有減容中心放射性廢棄物焚化
        爐及相關系統設備等已加速製造及施工中，就本件工程
        顯已無法再為重新招標發包程序，故原告本件原處分決
        定顯有行政處分所規制之內容其他事由而不存在，而撤
        銷訴訟係以系爭行政處分尚未消滅為前提，故本件原告
        所提撤銷訴訟其訴訟要件不該當且本件起訴實已無訴訟
        利益，請鈞院依法駁回。
    2.實體部份：
      (1)本件原告起訴所稱：該公司所提供之分包商Duratek
        Service, Inc.實績證明係業主所出具，可證明該公司
        分包商Duratek Service, Inc.具焚化爐爐本體製造實
        績，及被告所稱原告於申訴程序表示自網頁查詢有包括
        國內外3家以上具事業廢棄物焚化爐製造能力之廠家資
        料有誤導工程會申訴審議會主持人云云，與事實不符，
        原告之訴實無理由，謹陳如下：
        按「投標廠商有下列情形之一，經機關於開標前發現
          者，其所投之標應不予開標；於開標後發現者，應不
          決標予該廠商：…二、投標文件內容不符合招標文件
          之規定。」為政府採購法第50條第1項第2款所明定。
        本件採購依招標規範一1.1(1)B及1.1(1)C有關投標廠
          商資格之規定，廠商需具有下列3種資格之一者，始
          符合招標規範所要求之投標資格：
          (甲)投標廠商僅具有放射性廢棄物焚化爐系統之整體細
            部設計實績，則須取得焚化爐爐本體製造實績者作
            為其分包商(1.1(1)B.a)。
          (乙)投標廠商除了具有放射性廢棄物焚化爐系統之整體
            細部設計實績外，仍兼具有焚化爐爐本體製造實績
            ，則可不須取得焚化爐爐本體製造實績者作為其分
            包商(1.1(1)B.b)。
          (丙)投標廠商雖不具放射性廢棄物焚化爐系統之整體細
            部設計實績，亦不具有焚化爐爐本體製造實績者，
            但只須曾承攬有害事業廢棄物焚化爐之系統工程在
            一定實績以上，並持有業主所出具之完工證明，且
            另取具有放射性廢棄物焚化爐系統之整體細部設計
            實績者，以及具有焚化爐爐本體製造實績者作為其
            分包商者(1.1( 1)C)。又依招標規範1.1(2)H之規
            定：依第(1)B.a項規定投標之廠商之分包商，或第
            (1)B.b項規定具備焚化爐爐本體製造實績之投標廠
            商者，均應具有「事業廢棄物焚化爐爐本體(含放
            射性廢棄物焚化爐)」製造之能力證明。以上事實
            有本件工程招標規範可證（被證1）。本件採購，
            原告係以其分包商具有放射性廢棄物焚化爐細部設
            計實績及爐本體製造實績參標，審標時當就上述資
            格條件審查。
        本件原告起訴狀稱其所出具欲證明其分包商Duratek
          Service, Inc.具有焚化爐爐本體製造實績之證明文
          件，係業主所出具，然經查該文件係分包商Duratek
          Service, Inc.所自己出具，並非業主所出具，原告
          稱係由分包商之業主所出具乙節，並非事實。又原告
          起訴所稱:Duratek Group由Duratek Service Inc．
          等部門組織，Duratek Service Inc﹒為集團內負責
          焚化爐事務之單位，故出具證明且經公證，完全符合
          標單要求，被告於標案資格審查、異議處理及於行政
          院公共工程委員會申訴預審會議中陳述意見亦未質疑
          ，使分包商Duratek Service Inc﹒具有焚化爐爐本
          體製造實績之實績證明係由該公司業主所出具云云，
          亦非事實。經查:
          (甲)本件原告係找Duratek Service Inc﹒為其分包商
            ，原告自承其分包商之實績係由該公司自行出具，
            與招標規範所須應由其分包商之業主出具證明之規
            定不符，被告未准原告參與後續投標實有理由。
          (乙)細查該所謂證明文件實際上係由原告之分包商
            Duratek Service,Inc.所自行出具，係由Duratek
            Service, Inc.之人員Mark H. Kirshe簽署出具，
            顯然該文件係原告之分包商Duratek Service,
            Inc.自己製造出具之文件，並非業主所出具，原告
            陳稱該證明文件係由業主所出具乙節即並非事實。
            (參見原告第3次投標之資格文件卷第10頁)。
          (丙)原告提出由其分包商自己所出具之證明，已違反招
            標規範之規定，被告已明確告知不合格，原告遲遲
            未能提出符合招標規範之證明文件，反口指稱被告
            無疑義，殊與事實不符。
          (丁)本件原告分包商之實績證明文件確由該分包商自行
            出具，從而，原告起訴所稱伊之分包商Duratek
            Service Inc﹒具有焚化爐爐本體製造實績之實績
            證明係由該公司業主所出具云云，與事實不符。
      (2)被告所稱原告於申訴程序稱自網頁查詢有包括國內外3
        家以上具事業廢棄物焚化爐製造能力之廠家資料有誤導
        工程會申訴審議會主持人云云，亦非事實。經查國內外
        確有為數眾多具事業廢棄物焚化爐製造能力之廠家，被
        告前已將自網頁列印包括美國、台灣、韓國、中國、日
        本等國家一部份廠家資料，提供予行政院公共工程委員
        會為審議判斷，足可證明焚化爐製造專業廠商至少在3
        家以上。
      (3)原告於96年11月13日準備程序主張Duratek公司與原告
        所提供之分包商Duratek Service, Inc﹒為同一主體云
        云，並非事實。
        經查Duratek公司與原告所提供之分包商Duratek
          Service, Inc.實係不同之二家公司，不但名稱不同
          ，且設立地點亦不相同，Duratek公司設立於馬里蘭
          州，地址為「10100 Old Columbia Rd﹒Columbia,
          MD 21044 Tel:000-000-0000 Fax:000-000-0000」，
          有原告第3次投標文件第70頁可資參照(被證2);而原
          告分包商Duratek Service, Inc﹒則係設立於田納西
          州，地址則為「156O Bear Creek Road P.O.Box
          2530 Oak Ridge，TN 00000-0000」，有原告第3次投
          標文件第71、72頁以及田納西州有關運輸類公司一覽
          表可資參照(被證3、4)。
        自原告所自提之招標文件，顯然可見Duratek公司與
          Duratek Service, Inc.係不同之二家公司，分別隸
          屬不同之州，原告主張二者相同云云，並非事實。
      (4)其餘答辯請准援引申訴審議階段之答辯內容。以上所陳
        ，請駁回原告之訴。
　　理  由
一、按行政訴訟法第111條第1項規定：「訴狀送達後，．．．。
    但．．．，或行政法院認為適當者，不在此限。」及同條第
    3項：規定「有左列情形之一者，訴之變更或追加，應予准
    許：．．．二訴訟標的之請求雖有變更，但其請求之基礎不
    變者。三因情事變更而以他項聲明代最初之聲明。．．．」
    原告訴之聲明原提起撤銷訴訟及課予義務訴訟，但因系爭採
    購案業已由第三人取得決標，並已進行工程施作，且原告當
    初提出異議時並未針對已決標部分為異議，經本院闡明後，
    原告未變更其請求基礎，將原聲明變更為確認原處分違法，
    被告雖不同意其變更，惟原告聲明之變更，核與上述行政訴
    訟法之規定相符，本院亦認為適當，且不影響本件訴訟之終
    結，爰准其變更，合先敘明。
二、按「投標廠商有下列情形之一，經機關於開標前發現者，其
    所投之標應不予開標；於開標後發現者，應不決標予該廠商
    ：．．．二投標文件內容不符合招標文件之規定。」為政府
    採購法第50條第1項第2款所明定。
三、次依系爭採購案之招標規範1.1(1)B及1.1(1)C有關投標廠商資
    格之規定，廠商需具有下列3種資格之一者，始符合招標規
    範所要求之投標資格：1.投標廠商僅具有放射性廢棄物焚化
    爐系統之整體細部設計實績，則須取得焚化爐爐本體製造實
    績者作為其分包商（1.1(1)B.a）；2.投標廠商除了具有放射
    性廢棄物焚化爐系統之整體細部設計實績外，仍兼具有焚化
    爐爐本體製造實績，則可不須取得焚化爐爐本體製造實績者
    作為其分包商（1.1(1)B.b）；3.投標廠商雖不具放射性廢棄
    物焚化爐系統之整體細部設計實績，亦不具有焚化爐爐本體
    製造實績者，但只須曾承攬有害事業廢棄物焚化爐之系統工
    程在一定實績以上，並持有業主所出具之完工證明，且另取
    具有放射性廢棄物焚化爐系統之整體細部設計實績者，以及
    具有焚化爐爐本體製造實績者作為其分包商者。又依系爭採
    購案之招標規範1.1(2)H之規定，依第(1)B.a項規定投標之廠
    商之分包商或第(1)B.b項規定所述具備焚化爐爐本體製造實
    績之投標廠商者，均應具有「事業廢棄物焚化爐爐本體（含
    放射性廢棄物焚化爐）」製造之能力證明。
四、查原告參與被告機關所辦理系爭採購案，因不服被告機關以
    原告有關焚化爐本體製造實績之證明文件，非由業主所出具
    ，認定其招標文件不符政府採購法第50條第1項第2款之規定
    而認定其第一段標之資格審查不合格，原告不服向被告機關
    提出異議，惟不服被告機關95年1月6日D核端子第9412-0122
    號書函維持原資格審查不合格之異議處理結果，遂提出申訴
    ，亦遭審議判斷駁回，遂向本院提起本件行政訴訟之事實，
    有原告所提其分包商Duratek Services, Inc.所出具之實績
    證明文件、系爭採購案之招標規範（見放證1）、被告機關
    95年1月6日D核端子第9412-0122號函及申訴書等，各附原處
    分卷足稽。兩造主張之事實、理由及陳述，有如上述整理，
    雙方主要爭執在：原告所提分包商Duratek Services, Inc.
    所出具之實績證明文件（見原證1或被證5，即原告第3次投
    標之資格文件卷第10頁，下稱系爭實績證明文件），是否有
    政府採購法第50條第1項第2款規定之不符招標文件之情形？
五、經查：
  (一)原告為符合系爭採購案招標規範1.1(2)H規定：「依第(1)B.a
　　項規定投標之廠商之分包商或第(1)B.b項規定所述具備焚化
    爐爐本體製造實績之投標廠商，應具有事業廢棄物焚化爐爐
    本體（含放射性廢棄物焚化爐）製造之能力證明，且應提出
    下列3項證明文件：曾在10年內承攬事業廢棄物焚化爐爐本
    體（含放射性廢棄物焚化爐）之製造實績證明文件或在10年
    內製造而由購置該焚化爐系統之業主出具該系統之使用情形
    證明文件，．．．。」而出具系爭實績證明文件並不爭執。
    原告主張該證明文件確係業主所出具，自等系爭招標規範等
    語；被告則以該證明文件為原告分包商所出具，並非業主本
    人出具，不符上開招標規範等語置辯。
  (二)查本件原告依系爭採購案招標規範1.1(1)D有關投標廠商資格
　　之規定，參加投標，並提出Duratek Services, Inc.作為分
　　包廠商，經被告機關審查結果，認分包商Duratek
　　Services,Inc.固符合招標規範1.1(2)I所要求之放射性廢棄
　　物焚化爐之整體細部設計實績，惟依系爭採購案招標規範
　　1.1(2)H規定，原告須提出Duratek Services, Inc.承作「業
　　主」之實績證明文件，原告卻提出承作者　Duratek
　　Services,　Inc.之證明文件。對此，原告固稱Duratek
　　Services, Inc.屬「Duratek」集團之一子公司，Duratek
　　Services, Inc.雖是分包商，也是業主，故由其出具業主證
　　明。然查：
    1.自原告所提系爭實績證明文件，所有者／營運者（
      owner/operator）為Duratek, Inc，可知依系爭實績證明
     文件，業主實為「Duratek,　Inc 」，而非Duratek
      Services, Inc.，惟該證明文件之落款欄簽名者卻為署名
     「Duratek　Services, Inc.之Mark H. Kirshe」所為，有
      該證明文件之記載足徵。
    2.再者，本件原告之分包商為「Duratek Service, Inc﹒」
      ，係設立在美國田納西州，地址為「156O Bear Creek
      Road P.O.Box 2530 Oak Ridge，TN 00000-0000」，有原
      告第　3次投標文件第71、72頁以及田納西州有關運輸類
      公司一覽表可資參考（見被證3、4）；而原告所稱之「
      Duratek公司」則設立在美國馬里蘭州，地址為「10100
      Old Columbia Rd﹒Columbia,　MD 21044，Tel:000-000-
      0000，Fax:000-000-0000」，有原告第3次投標文件第70
      頁可資參酌（見被證2）。是Duratek公司與原告分包商
      Duratek Service, Inc.不但名稱不同，且設立地點亦不
      相同，實屬不同之二家公司，自難謂系爭採購案分包商之
      實績承作者與業主為同一人。是被告主張原告之分包商即
      為系爭實績證明文件之提供者，自屬有據。
  (三)是以原告資以證明Duratek Services, Inc.具備焚化爐爐本
    體製造實績之文件，依系爭採購案招標規範之規定，本應由
    由其業主所出具，始符合上開招標規範之規定，惟原
    告所稱由業主出具之系爭實績證明文件既為其分包商
    Duratek Services, Inc.之簽名所出具，顯非業主Duratek
    Inc.所出具，自已違反系爭採購案招標規範，規定須由業主
    出具證明文件之要求。從而，原告起訴所稱伊之分包商
    Duratek Service Inc﹒具有焚化爐爐本體製造實績之實績
    證明係由該公司業主所出具云云，即與查證之事實不符，自
    無法採憑。
六、綜上，原告所訴不足採信，從而被告以原告所提系爭實績證
    明非屬業主證明文件，未符系爭採購案之招標規範，而有政
    府採購法第50條第1 項第2 款之不符合招標文件規定之情形
    ，因而認定其第一段標之資格審查不合格，並無違誤，原告
    對之提出異議，被告機關以95年1 月6 日D 核端子第
    9412-0122 號書函維持原資格審查不合格之決定，申訴審議
    判斷遞予維持，均無不合。原告徒執前詞，確認被告認定原
    告不符投標資格之處分為違法，為無理由，應予駁回。
七、本件判決基礎已經明確，兩造其餘主張或陳述，與判決結果
    無影響，不再一一論述。
據上論結，本件原告之訴為無理由，爰依行政訴訟法第98條第1
項前段，判決如主文。
中　　華　　民　　國　　96　　年　  12　　月　 20  　 日
                    第六庭審判長法　官  林  文  舟
           　　　  　　　　　　 法　官  許  瑞  助
           　　　　  　　　　　 法　官  陳  鴻  斌
上為正本係照原本作成。
如不服本判決，應於送達後20日內向本院提出上訴狀並表明上訴
理由，如於本判決宣示後送達前提起上訴者，應於判決送達後20
日內補提上訴理由書（須按他造人數附繕本）。
中　　華　　民　　國　　96　　年　  12　　月　 26  　 日
            　　　　  　　　　　書記官  陳  清  容
